【裁判字號】    90,上易,65
【裁判日期】    900315
【裁判案由】    侵占
【裁判全文】
臺灣高等法院花蓮分院刑事判決            九十年度上易字第六五號
    上  訴  人  臺灣花蓮地方法院檢察署檢察官
    被      告  乙○○
右列上訴人因被告侵占案件，不服臺灣花蓮地方法院八十九年度易字第六九三號中華
民國八十九年十二月二十八日第一審判決( 起訴案號：臺灣花蓮地方法院檢察署八十
九年度偵字第一七一三號 )，提起上訴，本院判決如左：
    主  文
原判決撤銷。
乙○○連續意圖為自己不法之所有，而侵占對於業務上所持有之物，處有期徒刑捌月
。
    事  實
乙○○之前曾任職於甲○○公寓大廈管理維護股份有限公司（下稱甲○○公司），在
職期間並經甲○○公司派駐擔任和勝江山大樓管理工作主任一職，負責管理收取業務
，為從事業務之人，竟意圖為自己不法之所有，基於概括之犯意，連續自民國八十七
年九月至八十八年三月間，多次將收取之管理費合計新台幣五十八萬五千八百三十四
元（公訴人誤載為六十餘萬元）侵占入己挪為賭博或私用，嗣為甲○○公司查帳發現
後，已陸續歸還二十四萬五千五百九十元，其餘二十八萬零四十四元迄未償還。
案經甲○○公司訴請臺灣花蓮地方法院檢察署檢察官偵查起訴。
    理  由
一、訊之被告乙○○對於前揭犯罪事實坦白承認，而且其自白的內容和證人即甲○○
    公司業務部經理蘇朝暉證述的情節都相符合，復有管理委員會八十七年八月至八
    十八年三月之收費單一百十六紙、被告所立之悔過書二紙附在卷內可供查證（原
    審卷第八頁至第三十七頁，偵查卷第五、六頁），足以佐證被告自白與事實相符
    ，而被告將所侵占之款項用以賭博及家用，亦據其於偵查中供述在卷，本件事證
    明確，被告犯行足以認定。
二、查被告擔任公司管理主任，將所收取之管理費侵占入己，供作賭博及家用，自有
    不法所有之意圖，且係從事管理業務之人，核被告乙○○所為，係犯刑法第三百
    三十六條第二項之業務侵占罪。其先後多次犯行，時間緊接，所犯又係構成要件
    相同之罪，顯係基於概括犯意為之，為連續犯，應以一罪論，依法加重其刑。檢
    察官雖僅就被告於八十七年九月至十二月間之侵占犯行提起公訴，惟自八十八年
    一月至三月止之侵占犯行，既與起訴部分，有連續犯之關係，為裁判上一罪，自
    為起訴效力所及，本院自應一併加以裁判。原審據以論處罪刑，固非無見。惟查
    被告既經告訴人公司付以重任，竟於短期間內，侵占公司之管理費多次（見原審
    卷之收據即有一百十七張之多），且將所侵占之款項用作賭博財物或家用，不思
    公司培育之恩，竟擅自侵占管理費，造成和勝江山大樓之住戶，誤認告訴人帳目
    不清，致公司信譽大受影響，多年經營之形象毀於一旦，迄今猶未將侵占款項償
    還，原審量處有期徒刑八月，又予緩刑四年，量刑顯有輕縱，檢察官上訴意旨執
    此指摘原判決量刑不當，為有理由，自應將原判決撤銷改判。爰審酌被告曾經因
    賭博罪被起訴，原審於八十七年七月十七日判決無罪後，猶不思悔改，竟再於八
    十七年九月至八十八年三月間任職告訴人公司不但侵占管理費，且未改變其賭博
    之不良習性，而將所侵占款項用以賭博財物，顯有再犯之虞及對告訴人公司之信
    譽造成極大之傷害等一切情狀，量處有期徒刑八月，以示懲儆。被告既有再犯之
    虞，已如上述，自不宜宣告緩刑，併此明。
據上論斷：應依刑事訴訟法第三百六十九條第一項前段、第三百六十四條、第二百九
十九條第一項前段，刑法第五十六條、第三百三十六條第二項，罰金罰鍰提高標準條
例第一條前段判決如主文。
本案經檢察官崔紀鎮到庭執行職務。
中      華      民      國      九十      年     三     月    十五    日
                                    審判長法官  謝  志  揚
                                          法官  賴  淳  良
                                          法官  莊  謙  崇
右正本證明與原本無異。
本件不得上訴。
                                        書記官  林  明  智
中      華      民      國      九十      年     三     月    十六    日


司法院資訊處製作；財團法人民間司法改革基金會備份。
